臺灣臺北地方法院民事裁定
109年度訴字第8896號
原      告  何朝源  
訴訟代理人  彭淑貞  
            徐佩琪律師
上列原告與被告財政部國有財產署北區分署間請求請求讓售國有
土地等事件，經本院行政訴訟庭裁定移送前來（109年度簡字第7
2號），本院裁定如下：
　　主　文
本件訴訟標的價額核定為新臺幣參佰捌拾壹萬伍仟零陸拾肆元元
。
原告應於本裁定送達翌日起五日內，補繳第一審裁判費新臺幣參
萬捌仟捌佰壹拾捌元，逾期不繳，即駁回其訴。
    理　由
一、按訴訟標的之價額，由法院核定；核定訴訟標的之價額，以
    起訴時之交易價額為準；原告應負擔之對待給付，不得從訴
    訟標的之價額中扣除，民事訴訟法第77條之1第1項、第2項
    前段、第77條之3第1項定有明文。土地倘無實際交易價額，
    當事人復未能釋明訴訟標的物之市價，供法院核定訴訟標的
    之價額，法院本得依職權調查審認。而土地公告現值係直轄
    市及縣（市）政府對土地價值逐年檢討、調整、評估之結果
    ，自非不得認與市價相當而做為核定訴訟標的價額之參考，
    最高法院101年度台抗字第983號、104年度台抗字第920號民
    事裁定意旨可參。
二、原告主張：原告於民國87年間購買門牌號碼基隆市○○區○○路
    000巷0號房屋（下稱系爭房屋），系爭房屋座落基地即基隆
    市○○區○○段○000地號土地（下稱系爭759地號，以下各土地
    均稱系爭ＯＯ地號）為國有土地，原告於同年5月12日與基隆
    市政府簽訂基地租賃契約，因政府組織變更，系爭759地號
    移交由財政部國有財產局台灣北區辦事處基隆分處管理，並
    辦畢出租作業，租約編號為國基租字第DZ0000000000號，嗣
    因系爭759地號分割新增系爭759-1、759-2地號，並經政府
    組織再造，系爭759、759-1、759-2地號改由被告管理，租
    約編號變更為國基租字第DZ0000000000號。原告依國有財產
    法第52條之2規定，本得請求被告以第一次公告現值即每平
    方公尺493元計價讓售系爭759-1、759-2地號，今被告不當
    變動租約編號，影響原告申請讓售之權利，爰請求被告將兩
    造間租賃契約書編號更正為國基租字第DZ0000000000號等語
    。
三、依原告之主張，其請求變更租賃契約書編號，倘若勝訴可獲
    得請求讓售系爭759-1、759-2地號之權利，進而獲得其所有
    ，該2筆土地面積分別為52、20平方公尺，其於109年3月本
    件起訴時之公告現值為每平方公尺52,987元（見行政訴訟卷
    第49、50頁），故原告因本件訴訟所能取得之利益為3,815,
    064元［（52+20）×52,987＝3,815,064］。至原告雖主張其得
    以系爭759地號之第一次公告現值計價承購該2筆土地，總價
    為35,496元（見行政訴訟卷第20頁），惟此係原告取得系爭
    759-1、759-2地號之成本，尚無從表彰其因本件訴訟所獲之
    利益，原告主張以之核定訴訟標的價額，自非妥適；又原告
    此項對待給付，亦不得從訴訟標的之價額中扣除。
四、本件係因財產權而起訴，依民事訴訟法第77條之13、第77 
    之27及臺灣高等法院民事訴訟、強制執行費用提高徵收額數
    標準規定，應徵第一審裁判費38,818元，爰依民事訴訟法第
    249條第1項但書規定，限期命原告補正之。
五、爰裁定如主文。
中　　華　　民　　國　　110 　年　　1 　　月　　19　　日
                  民事第三庭  審判長法　官　林春鈴
　　　　　　　　　　　　　　　  　　法　官　薛嘉珩
　　　　　　　　　　                法　官　王沛元
以上正本係照原本作成
如不服本裁定關於核定訴訟標的價額部分，應於送達後十日內向
本院提出抗告狀，並繳納抗告費新臺幣一千元；其餘關於命補繳
裁判費部分，不得抗告。　　　
中　　華　　民　　國　　110 　年　　1 　　月　　19　　日
                                    書記官  顏莉妹